# 请教陈老师，联营企业第三方股东增资或者减资仍然为联营企业的处理

提问人：心海拂清风 时间：2017-01-19 13:14:35
1 、联营企业第三方股东增资或者减资仍然为联营企业的产生的差异还是计入损益还是权益？根据理论是损益，但是后来准则规定计入权益了吧，谢谢。 2 、如果是原来股东增资导致我方和新加入的股东增资导致我方持股比例下降仍为联营企业是一样的会计处理吧，谢谢。 3 、感觉此业务既不属于其他综合收益也不属于权益性交易吧，那应该属于啥交易呢？一般理解交易分为权益性交易和综合性交易，陈老师能否从一定高度上讲解一下，谢谢。 4 、权益性交易只发生在控制的子公司的股东之间么？联营企业的股东之间的不算权益性交易么？到底对权益性交易的主体如何界定呢？谢谢。

回答人：chenyiwei
1 、根据《企业会计准则第 2 号——长期股权投资（ 2014 年修订）》第十一条，该差额应计入资本公积——其他资本公积。 2 、是。
3 、该交易不是权益性交易，也不是其他综合收益，但日后在持股比例下降或者丧失重大影响时，可以转出到损益。理论上计入损益更合适。但后来由于IASB曾经发布过的一个征求意见稿（最终作废）的原因，导致中国准则采纳了计入权益的处理。具体背景可参考该准则单行本后附的修订说明，有专门部分提到这个问题。 4 、权益性交易的理解，不是股东之间，而是权益所有者与被投资主体之间。在子公司的情况下，少数股东也是合并集团的所有者，所以少数股东与合并集团之间的交易是权益性交易，不能理解为少数股东与母公司之间的交易是权益性交易。

提问人：心海拂清风 时间：2017-01-20 08:57:55
感谢，股东与被投资主体之间的出资等很明显，但是比如购买少数股权和不丧失控制权下处置股权这两种情形，属于控股股东和少数股东之间转移权益，与被投资主体没啥关系吧。如何理解此情形及其陈老师上面的回复？权益性交易的理解，而是权益所有者与被投资主体之间，还请指点一下，谢谢。

回答人：chenyiwei
购买少数股权的实质是少数股权撤资，实际上仍是少数股东和本合并主体之间的交易。不丧失控制权前提下部分处置子公司股权则相反，是少数股东对本合并主体增资。